【裁判字號】    97,易,497
【裁判日期】    970829
【裁判案由】    竊盜
【裁判全文】
臺灣基隆地方法院刑事判決               97年度易字第497號
公  訴  人  臺灣基隆地方法院檢察署檢察官
被      告  乙○○
上列被告因竊盜案件，經檢察官提起公訴（97年度偵字第3113號
），因被告所犯為死刑、無期徒刑、最輕本刑為3 年以上有期徒
刑或高等法院管轄第一審案件以外之罪，且於準備程序進行中，
被告先就被訴事實為有罪之陳述，經本院裁定進行簡式審判程序
，判決如下：
    主  文
乙○○攜帶兇器竊盜，累犯，處有期徒刑柒月；扣案之美工刀壹
支，沒收之。
    事  實
一、乙○○前因違反毒品危害防制條例案件，經本院以95年度訴
    字第128 號判決判處有期徒刑8 月確定，於民國96年1 月23
    日因縮刑期滿執行完畢。詎其未知悔悟，意圖為自己不法之
    所有，於97年7 月21日上午9 時許，攜帶客觀上足以對人之
    生命、身體及安全構成威脅，具有相當危險性之美工刀1 支
    ，前往臺北市南港火車站工地，竊取億泰長鴻營造股份有限
    公司（下稱億泰長鴻營造公司）所有之高壓電纜線9 公尺後
    ，駕駛不知情之友人所有車號WQS-190 號輕型機車，將竊得
    之電纜線，載往基隆市○○路山區，以前開美工刀剝去電纜
    線之塑膠外皮後，復騎乘前開機車，欲將裸銅線載往資源回
    收場變賣時，於同日中午12時許，在臺北縣瑞芳鎮○○路86
    號前為警查獲，並扣得乙○○所有為前開犯行所用之美工刀
    1 支，始悉上情。
二、案經臺北縣政府警察局瑞芳分局報請臺灣基隆地方法院檢察
    署檢察官偵查起訴。
    理  由
壹、程序事項
一、按刑法第320 條、第321 條之竊盜罪，經第二審判決者，不
    得上訴於第三審法院，刑事訴訟法第376 條第2 款定有明文
    。又除簡式審判程序、簡易程序及第376 條第1 款、第2 款
    所列之罪之案件外，第一審應行合議審判，96年3 月21日公
    布、同年月23日施行之刑事訴訟法第284 條之1 亦有明文。
    本件被告乙○○係犯刑法第321 條第1 項第3 項攜帶兇器之
    加重竊盜罪（詳後述），依上開規定得行獨任審判，核先敘
    明。
二、被告所犯者非為死刑、無期徒刑、最輕本刑為3 年以上有期
    徒刑之罪或高等法院管轄第一審案件，其於準備程序進行中
    ，先就被訴事實為有罪之陳述，經告知其簡式審判程序之旨
    ，並聽取公訴人、被告之意見後，本院依刑事訴訟法第273
    條之1 第1 項之規定，裁定以簡式審判程序進行本案之審理
    。
貳、實體事項
一、事實認定部分
    上開事實，業據被告於偵查及本院審理時坦承不諱，復經證
    人即億泰長鴻營造公司工程師丙○○於警詢時證述在卷，另
    有道路監視器錄影畫面翻拍照片、現場照片、扣案物照片及
    贓物認領保管單附卷可稽，又有美工刀1 支扣案可佐，足認
    被告之自白與事實相符，事證明確，被告犯行應堪認定。
二、法律適用部分
（一）按刑法第321 條第1 項第3 款之攜帶兇器竊盜罪，係以行
      為人攜帶兇器竊盜為其加重條件，此所謂兇器，其種類並
      無限制，凡客觀上足對人之生命、身體、安全構成威脅，
      具有危險性之兇器均屬之，且祇須行竊時攜帶此種具有危
      險性之兇器為已足，並不以攜帶之初有行兇之意圖為必要
      （最高法院79年台上字第5253號判例可資參照）。本件被
      告為前開竊盜犯行時，攜帶扣案之美工刀，刀身全長約17
      公分，刀片長約9.5 公分，刀片前端突出部分尖銳，且刀
      鋒銳利等情，業經本院當庭勘驗屬實，復有扣案美工刀照
      片在卷供參，因該美工刀之體積非微，且刀片前端突出部
      分呈尖銳狀，堪認在客觀上足以對人之生命、身體、安全
      構成威脅，具有相當之危險性，為刑法上所稱之兇器無誤
      ，故核被告所為，係犯刑法第321 條第1 項第3 款攜帶兇
      器之加重竊盜罪。
（二）被告曾受如事實欄所載之徒刑執行完畢，此有臺灣高等法
      院被告前案紀錄表在卷供參，其受徒刑之執行完畢，再為
      本件竊盜犯行，係於5 年以內故意再犯有期徒刑以上之罪
      ，為累犯，應依刑法第47條第1 項之規定，加重其刑。
（三）爰審酌被告正值壯年，不思循正當工作途徑獲取生活所需
      ，竟圖以竊取他人財物之方式不勞而獲，法治觀念已有偏
      差，然被告於偵查及本院審理中，均坦認犯行不諱，犯後
      態度尚屬良好等一切情狀，認檢察官具體求處有期徒刑10
      月，尚屬過重，而量處如主文所示之刑。
（四）末以，扣案之美工刀1 支，為被告所有供為本件竊盜犯罪
      所用之物，業經被告供承在卷，應依刑法第38條第1 項第
      2 款之規定，宣告沒收。
據上論斷，應依刑事訴訟法第273 條之1 第1 項、第299 條第1
項前段，刑法第321 條第1 項第3 款、第47條第1 項、第38條第
1 項第2 款，判決如主文。
本案經檢察官甲○○到庭執行職務。
中    華    民    國    97    年    8     月    29    日
                  刑事第二庭法    官  邰婉玲
以上正本證明與原本無異。
如不服本判決應於收受本判決後10日內向本院提出上訴書狀，其
未敘述上訴理由者，並得於提起上訴後10日內向本院補提理由書
狀（均須按他造當事人之人數附繕本）「切勿逕送上級法院」。
中    華    民    國    97    年    8     月    29    日
                            書 記 官  彭筠凱
附錄論罪法條：
中華民國刑法第321條第1項第3款
（加重竊盜罪）
犯竊盜罪而有左列情形之一者，處6月以上、5年以下有期徒刑：
三、攜帶兇器而犯之者。


司法院資訊處製作；財團法人民間司法改革基金會備份。
